【裁判字號】    90,易,2399
【裁判日期】    900814
【裁判案由】    賭博等
【裁判全文】
臺灣板橋地方法院刑事判決                          九十年度易字第二三九九號
    公  訴  人  臺灣板橋地方法院檢察署檢察官
    被      告  丁○○
                Ｃ○○
                Ｊ○○
                Ｍ○○
                Ｐ○○
                酉○○
                地○○
                未○○
                Ｌ○○
                乙○○
                戌○○
                甲○○
                亥○○
                丑○○
                Ｋ○○
                宙○○
                Ｑ○○
                Ｂ○○○
                申○○
                宇○○
                天○○
                Ｈ○○
                Ｉ○○
                Ｆ○○
                Ｎ○○原名：.
                Ｄ○
                Ｅ○○
                Ａ○○
右列被告因賭博案件，經檢察官聲請簡易判決處刑（八十九年度偵字第一三四三０號
）經本院認不宜以簡易判決為之，改依通常程序審理，本院判決如左：
   主  文
丁○○共同以賭博為常業，處有期徒刑壹年，併科罰金壹萬元，罰金部分如易服勞役
以佰元折算壹日。扣案之賭博性電動機具「金撲克」陸拾台（含ＩＣ板陸拾塊）、
「麻將台」伍台（含ＩＣ板伍塊）、「超九水果盤」壹拾台（含ＩＣ板壹拾塊）、「
賓果王輪盤」壹台（含ＩＣ板伍塊）、賭資新台幣壹萬參仟柒佰柒拾伍元、Ｖ八錄影
機貳台、監視器鏡頭陸個、打卡機壹台、員工簽到卡貳拾肆張、計分卡伍佰分參拾張
、壹仟參拾陸張沒收。
Ｃ○○、Ｍ○○、Ｐ○○、酉○○共同以賭博為常業，各處有期徒刑肆月，如易科罰
金，均以佰元折算壹日。扣案之賭博性電動機具「金撲克」陸拾台（含ＩＣ板陸拾
塊）、「麻將台」伍台（含ＩＣ板伍塊）、「超九水果盤」壹拾台（含ＩＣ板壹拾塊
）、「賓果王輪盤」壹台（含ＩＣ板伍塊）、賭資新台幣壹萬參仟柒佰柒拾伍元、Ｖ
八錄影機貳台、監視器鏡頭陸個、打卡機壹台、員工簽到卡貳拾肆張、計分卡伍佰分
參拾張、壹仟參拾陸張沒收。
Ｊ○○幫助以賭博為常業，處有期徒刑伍月，如易科罰金，以參佰元折算壹日。
地○○、未○○、Ｌ○○、乙○○、戌○○、甲○○、亥○○、丑○○、Ｋ○○、宙
○○、Ｑ○○、Ｂ○○○、申○○、宇○○、天○○、Ｈ○○、Ｉ○○、Ｆ○○、Ｎ
○○（原名：謝志孟）、Ｄ○、Ｅ○○、Ａ○○在公眾得出入之場所賭博財物，各處
罰金仟元，如易服勞役，均以佰元折算壹日。扣案之賭博性電動機具「金撲克」
陸拾台（含ＩＣ板陸拾塊）、「麻將台」伍台（含ＩＣ板伍塊）、「超九水果盤」壹
拾台（含ＩＣ板壹拾塊）、「賓果王輪盤」壹台（含ＩＣ板伍塊）、賭資新台幣壹萬
參仟柒佰柒拾伍元沒收。
    事  實
一、丁○○未經主管機關許可領得營利事業登記證，竟基於經營電子遊戲場業及常業
    賭博之犯意，自民國八十九年六月二十日起，向基於幫助常業賭博犯意之Ｊ○○
    承租臺北縣板橋市○○○路二十九巷三弄二號地下室，該處有二條密道與Ｊ○○
    居住之臺北縣板橋市○○○路二十九巷三弄四號一樓相通，可供為警查緝時脫逃
    之用，丁○○以該地下室經營電子遊藝場，作為公眾得出入之場所，擺設賭博性
    電動機具「金撲克」六十台（含ＩＣ板六十塊）、「麻將台」五台（含ＩＣ板五
    塊）、「超九水果盤」十台（含ＩＣ板十塊）、「賓果王輪盤」一台（含ＩＣ板
    五塊），並僱用與其有共同常業賭博犯意聯絡之Ｃ○○、Ｍ○○、Ｐ○○、酉○○、玄○○（未到庭，另行審理）五人，分別負責把風、開分、洗分之工作，並
    均以之為常業，與不特定人賭博財物，賭客持現金交予開分員後，以賭博電動機
    台開分後，可進行押注，如中彩或連線可得數倍之分數，並可以機台積分向開分
    員洗分兌換現金，如未中彩則押注之金額歸丁○○所得。嗣於八十九年七月十三
    日零時十五分許，賭客地○○、未○○、Ｌ○○、乙○○、戌○○、甲○○、亥
    ○○、丑○○、Ｋ○○、宙○○、Ｑ○○、Ｂ○○○、申○○、宇○○、天○○
    、Ｈ○○、Ｉ○○、Ｆ○○、Ｎ○○（原名：謝志孟）、Ｄ○、Ｅ○○、Ａ○○
    、卯○○、簡文忠、丙○○、黃○○、午○○、戊○○、庚○○、壬○○、巳○○、己○○、子○○、寅○○、癸○○○、Ｇ○○、辰○○、Ｏ○○、辛○○（
    卯○○以下等人均未到庭，另行審理）等人於右揭處所賭博財物時，為檢察官率
    警當場查獲，並扣得上開電動賭博機具共七十六台（共含ＩＣ板八十塊）、Ｖ八
    錄影機二台、監視器鏡頭六個、打卡機一台、員工簽到卡二十四張、計分卡五百
    分三十張、一千分三十六張，及賭資新台幣一萬三千七百七十五元。
二、案經臺北縣警察局板橋分局報請台灣板橋地方法院檢察署檢察官偵查，聲請逕以
    簡易判決處刑，本院改依通常程序審理。
    理  由
一、右揭事實，業據被告丁○○、Ｃ○○、Ｍ○○、Ｐ○○、酉○○、地○○、未○○、Ｌ○○、乙○○、戌○○、甲○○、亥○○、丑○○、Ｋ○○、宙○○、Ｑ
    ○○、Ｂ○○○、宇○○、天○○、Ｈ○○、Ｉ○○、Ｆ○○、Ｎ○○（原名：
    謝志孟）、Ｄ○、Ｅ○○、Ａ○○於本院審理時坦承不諱；被告申○○雖未到院
    陳述，惟於警訊中坦承不諱。被告Ｊ○○則矢口否認有何犯行，辯稱：伊將地下
    室出租予丁○○，不知丁○○經營賭博電玩店，當初丁○○說是要經營車床工廠
    云云。惟查，被告Ｊ○○於警訊中辯稱：丁○○承租地下室時說是要作倉庫使用
    云云。而被告丁○○於本院審理時附和陳稱：伊於承租時說是要作工廠使用云云
    ，惟被告丁○○於警訊中亦附和陳稱：伊於承租時說是要作倉庫使用云云。被告
    Ｊ○○、丁○○前後所述不一，已難採信，復參酌該地下室之電子遊藝場有二條
    密道與Ｊ○○居住之臺北縣板橋市○○○路二十九巷三弄四號一樓相通，且地下
    室擺設電動賭博機台多達七十餘台，噪音甚大，地下室之賭客多達三十九人，出
    入往來甚雜，被告Ｊ○○居住該處樓上，僅隔一樓板，對於自己出租之地下室吵
    雜情形，豈能諉為不知，是以被告Ｊ○○所辯，顯為卸責之詞，不足採信。此外
    ，復有如事實欄所示之物扣案可稽，被告等犯行堪以認定。
二、核被告丁○○所為，係犯刑法第二百六十七條之常業賭博罪及電子遊戲場業管理
    條例第二十二條之罪。被告Ｃ○○、Ｍ○○、Ｐ○○、酉○○所為，係犯刑法第
    二百六十七條之常業賭博罪。被告Ｊ○○所為，係犯刑法第二百六十七條常業賭
    博罪之幫助犯。被告地○○、未○○、Ｌ○○、乙○○、戌○○、甲○○、亥○○、丑○○、Ｋ○○、宙○○、Ｑ○○、Ｂ○○○、申○○、宇○○、天○○、
    Ｈ○○、Ｉ○○、Ｆ○○、Ｎ○○（原名：謝志孟）、Ｄ○、Ｅ○○、Ａ○○等
    人所為，均係犯刑法第二百六十六條第一項前段之賭博罪。公訴人謂被告Ｃ○○
    、Ｍ○○、Ｐ○○、酉○○、Ｊ○○等人另犯有電子遊戲場業管理條例第二十二
    條之罪云云，惟按電子遊戲場業管理條例第十五條規定「未依本條例規定辦理營
    業事業登記者，不得經營電子遊戲場業」，其所處罰者係「經營」之行為，惟被
    告Ｃ○○、Ｍ○○、Ｐ○○、酉○○等人僅係單純受僱領取薪資而從事把風、開
    分、洗分等工作，核與經營行為有間，而被告Ｊ○○並未直接參與電動遊戲場業
    之經營行為，僅係提供場地便利丁○○經營，是以不得逕論以其等有違反電子遊
    戲場業管理條例第二十二條之罪，惟公訴人認此部分與前開論罪科刑部分有想像
    競合犯關係，為裁判上一罪，爰不另為無罪之諭知。又被告丁○○、Ｃ○○、Ｍ
    ○○、Ｐ○○、酉○○間，有共同常業賭博犯意之聯絡與行為分擔，為共同正犯
    。又被告丁○○所犯上開二罪間，有方法結果之牽連關係，應從一重論以常業賭
    博罪（公訴人謂係想像競合犯關係，容有誤會）。又被告Ｊ○○係基於幫助之犯
    意，幫助丁○○經營常業賭博，為幫助犯，應依刑法第三十條第二項，按正犯之
    刑度減輕其刑。爰審酌被告丁○○經營賭博性電動遊樂場所，敗壞社會風氣，而
    被告Ｃ○○、Ｍ○○、Ｐ○○、酉○○係受僱擔任把風及開分工作，其餘被告係
    前往賭博，及其等犯罪之動機、目的、所生危害及犯罪後之態度等一切情狀，各
    量處如主文所示之刑，並就被告Ｃ○○、Ｍ○○、Ｐ○○、酉○○所宣示之有期
    徒刑諭知易科罰金之折算標準，又就被告丁○○、地○○、未○○、Ｌ○○、乙○○、戌○○、甲○○、亥○○、丑○○、Ｋ○○、宙○○、Ｑ○○、Ｂ○○○
    、申○○、宇○○、天○○、Ｈ○○、Ｉ○○、Ｆ○○、Ｎ○○（原名：謝志孟
    ）、Ｄ○、Ｅ○○、Ａ○○等人所宣示之罰金刑諭知易服勞役之折算標準。又被
    告Ｃ○○、Ｍ○○、蘇俊、酉○○行為後，刑法第四十一條規定，業經於九十
    年一月四日修正，並經總統於九十年一月十日公佈，依法於九十年一月十二日生
    效，而修正後之刑法第四十一條第一項之規定，對於被告並無不利。依刑法第二
    條第一項前段之規定，適用裁判時之新法。
三、扣案之賭博性電動機具「金撲克」六十台（含ＩＣ板六十塊）、「麻將台」五台
    （含ＩＣ板五塊）、「超九水果盤」十台（含ＩＣ板十塊）、「賓果王輪盤」一
    台（含ＩＣ板五塊），及賭資新台幣一萬三千七百七十五元，為當場查獲之賭博
    機具與在兌換籌碼處之財物，不問屬於被告與否，均應依法宣告沒收。又Ｖ八錄
    影機二台、監視器鏡頭六個、打卡機一台、員工簽到卡二十四張、計分卡五百分
    三十張、一千分三十六張，均係被告丁○○所有供其與被告Ｃ○○、Ｍ○○、Ｐ
    ○○、酉○○共同經營常業賭博使用，亦應依法宣告沒收。
四、被告申○○經合法傳喚，無正當理由不到庭，本院認應科罰金刑，爰不待其陳述
    ，逕行判決。
據上論斷，應依刑事訴訟法第二百九十九條第一項前段、第三百零六條、電子遊戲場
業管理條例第二十二條、刑法第二條第一項前段、第十一條前段、第二十八條、第二
百六十七條、第二百六十六條第一項前段、第二項、第五十五條、第三十條第二項、
第四十一條第一項，第四十二條第二項，第三十八條第一項第二款，罰金罰鍰提高標
準條例第一條前段、第二條，判決如主文。
本案經檢察官葉志飛到庭執行職務。
中      華      民      國    九十      年      八      月     十四     日
                                      臺灣板橋地方法院刑事第二庭
                                          法    官    黃  惠  瑛
右正本證明與原本無異。
如不服本判決，應於判決送達後十日內，向本院提出上訴狀。
                                          書 記 官    張  志  華
中      華      民      國    九十      年      八      月    二十一    日
附錄本案論罪科刑法條全文：
電子遊戲場業管理條例第二十二條
違反第十五條規定者，處行為人一年以下有期徒刑、拘役或科或併科新臺幣五十萬元
以上二百五十萬元以下罰金。
電子遊戲場業管理條例第十五條
未依本條例規定辦理營利事業登記者，不得經營電子遊戲場業。
刑法第二百六十七條
以賭博為常業者，處二年以下有期徒刑，得併科一千元以下罰金。
刑法第二百六十六條
在公共場所或公眾得出入之場所賭博財物者，處一千元以下罰金，但以供人暫時娛樂
之物為賭博者，不在此限。（罰金數額已依罰金罰鍰提高標準條例提高為十倍）
當場賭博之器具與在賭檯或兌換籌碼處之財物，不問屬於犯人與否，沒收之。


司法院資訊處製作；財團法人民間司法改革基金會備份。
